最高法院民事裁定　　　　　　　　　　　　　　　　　九十一年度台上字第六○號
　　上　訴　人　朕泰隆股份有限公司
　　法定代理人　楊百宗
　　訴訟代理人　王怡惠律師
　　被 上訴 人　桔美紡織股份有限公司
　　法定代理人　張德勝
右當事人間請求清償債務事件，上訴人對於中華民國九十年九月二十五日台灣高等法
院第二審判決（九十年度上字第六七號），提起上訴，本院裁定如左：
    主  文
上訴駁回。
第三審訴訟費用由上訴人負擔。
    理  由
按對於第二審判決上訴，非以其違背法令為理由，不得為之。民事訴訟法第四百六十
七條定有明文。依同法第四百六十八條規定，判決不適用法規或適用不當者，為違背
法令。而判決有同法第四百六十九條所列各款情形之一者，為當然違背法令。是當事
人提起上訴，如依民事訴訟法第四百六十八條規定，以第二審判決有不適用法規或適
用法規不當為理由時，其上訴狀或理由書應有具體之指摘，並揭示該法規之條項或其
內容。若係成文法以外之法則，應揭示該法則之旨趣。倘為司法院解釋、或本院之判
例，則應揭示該判解之字號或其內容。如以民事訴訟法第四百六十九條所列各款情形
為理由時，其上訴狀或理由書，應揭示合於該條款之事實。上訴狀或理由書如未依此
項方法表明，或其所表明者，顯與上開法條規定之情形不相合時，即難認為已對第二
審判決之違背法令有具體之指摘，其上訴自難認為合法。本件上訴人對第二審判決提
起上訴，雖以該判決違背法令為由，惟核其上訴理由狀所載內容，徒就原審取捨證據
、認定事實之職權行使，所論斷：上訴人自民國八十六年四月至十二月委由被上訴人
代工就其提供原紗織成布疋後，由上訴人至被上訴人公司取貨，自同年五月至十二月
積欠代工費用新台幣（下同）一百零三萬八千四百三十元。其中編號第二○五七號訂
單之交貨日期固為八十六年五月十五日，但上訴人最早將其提供之三種原紗備齊係同
月二十四日，顯在原交貨日期之後，而兩造又未更為約定交貨日期，堪認被上訴人交
貨已屬無確定期限。上訴人未舉證曾催告被上訴人交貨，難認被上訴人應負遲延責任
。上訴人辯稱應扣抵遲延所生空運費用，為不足採。至上訴人雖尚有價值十七萬六千
二百六十五元未織完之原紗，然被上訴人同意上訴人隨時取回之，且該原紗之給付與
承攬報酬即代工費用之給付種類不同，上訴人所為抵銷之抗辯，殊非可取。是被上訴
人請求上訴人給付前開承攬報酬，自屬有理等情，指摘為不當，而未具體表明究有如
何合於不適用法規、適用法規不當、或民事訴訟法第四百六十九條所列各款之事實，
難認對該判決之如何違背法令已有具體之指摘。依首揭說明，應認其上訴為不合法。
據上論結，本件上訴為不合法。依民事訴訟法第四百八十一條、第四百四十四條第一
項、第九十五條、第七十八條，裁定如主文。
中      華      民      國    九十一    年      一      月      十      日
                              最高法院民事第七庭
                                  審判長法官  蘇  茂  秋
                                        法官  徐  璧  湖
                                        法官  朱  建  男
                                        法官  曾  煌  圳
                                        法官  李  慧  兒
      右正本證明與原本無異
                                              書  記  官
中      華      民      國    九十一    年      一      月    二十二    日
